臺灣臺中地方法院刑事判決
110年度易字第2288號
公  訴  人  臺灣臺中地方檢察署檢察官
被      告  陳冠勲


上列被告因竊盜案件，經檢察官提起公訴（110年度偵字第32450
號），被告於準備程序中，就被訴事實為有罪之陳述，本院行簡
式審判程序，判決如下：
    主    文
陳冠勲犯刑法第三百二十一條第一項第一款之加重竊盜罪，累犯
，處有期徒刑捌月。未扣案如附表所示之犯罪所得均沒收，於全
部或一部不能沒收或不宜執行沒收時，追徵其價額。
    犯罪事實及理由
一、本案犯罪事實及證據，除下列事項應予補充、更正外，其餘
    均引用檢察官起訴書之記載（如附件）。
　㈠犯罪事實欄一有關「於客廳電視櫃抽屜內，竊取黃太田所有
    現金新臺幣27,000元」之文字，應予更正為「於1樓客廳電
    視櫃抽屜內，接續徒手竊取黃太田所有之現金新臺幣20,000
    元紙鈔、2,000元硬幣及皮包內之5,000元（合計遭竊現金27
    ,000元）」之文字。
　㈡補充被告陳冠勲於本院準備程序及審理時之自白、證人即被
    害人黃太田於本院準備程序時之陳述作為證據。
二、論罪科刑：
  ㈠核被告所為，係犯刑法第321條第1項第1款之侵入住宅竊盜罪
    。
  ㈡被告係於密接之時間，在相同地點，先後徒手竊取上開財物
    ，顯係出於同一犯意為之，且侵害同一法益，應視為數個舉
    動接續施行，僅論以接續犯之包括一罪。
　㈢被告前因：①竊盜等案件，經本院以104年度聲字第1113號裁
    定應執行有期徒刑6年2月確定；②竊盜案件，經本院以104年
    度審易字第374號判決判處有期徒刑8月、7月，並定應執行
    有期徒刑1年1月確定；上開①、②案件經接續執行後，於109
    年1月3日縮短刑期假釋出監，假釋期間付保護管束，於「11
    0年6月19日」假釋期滿未經撤銷，未執行之刑以已執行完畢
    論，有臺灣高等法院被告前案紀錄表在卷可稽；其於受徒刑
    之執行完畢，5年以內故意再犯本件有期徒刑以上之罪，為
    累犯，並依司法院釋字第775號解釋意旨，衡量其未因前案
    經徒刑執行完畢後產生警惕作用，顯見其刑罰反應力薄弱，
    且依本案犯罪情節及被告所侵害之法益，予以加重最低本刑
    亦無罪刑不相當之情事，應依刑法第47條第1項之規定加重
    其刑。
  ㈣爰審酌被告為滿足己欲，率爾竊取他人財物，所為實不足取
    ；復考量其犯後坦承犯行，態度尚可；另酌以其未與被害人
    達成和解、調解並賠償損失，暨其犯罪之手段、所生損害；
    再衡酌其自陳之教育程度、職業、家庭生活及經濟狀況（本
    院卷第104頁）等一切情狀，量處如主文所示之刑，以示懲
    儆。
三、沒收：
　　按犯罪所得，屬於犯罪行為人者，沒收之；沒收，於全部或
    一部不能沒收或不宜執行沒收時，追徵其價額，刑法第38條
    之1第1項前段、第3項定有明文。經查，被告竊得如附表所
    示之財物，均屬於犯罪所得，雖未扣案，仍應依刑法第38條
    之1第1項前段、第3項規定宣告沒收，並於全部或一部不能
    沒收或不宜執行沒收時，追徵其價額。
據上論斷，應依刑事訴訟法第273條之1第1項、第299條第1項前
段、第310條之2、第454條，判決如主文。
本案經檢察官康淑芳提起公訴，經檢察官洪志明、王宜璇到庭執
行職務。
中　　華　　民　　國    111    年    3    月    23    日
                  刑事第十二庭  法  官  黃震岳
以上正本證明與原本無異。
如不服本判決應於收受判決後20日內向本院提出上訴書狀，並應
敘述具體理由；其未敘述上訴理由者，應於上訴期間屆滿後20日
內向本院補提理由書(均須按他造當事人之人數附繕本)「切勿逕
送上級法院」。
告訴人或被害人如不服判決，應備理由具狀向檢察官請求上訴，
上訴期間之計算，以檢察官收受判決正本之日期起算。
                                書記官  黃俞婷
中　　華　　民　　國    111    年    3    月    23    日

附表：
編號 犯罪所得 1 現金新臺幣27,000元 

附錄本判決論罪之法條：
中華民國刑法第320條
意圖為自己或第三人不法之所有，而竊取他人之動產者，為竊盜
罪，處5年以下有期徒刑、拘役或50萬元以下罰金。
意圖為自己或第三人不法之利益，而竊佔他人之不動產者，依前
項之規定處斷。
前二項之未遂犯罰之。

中華民國刑法第321條
犯前條第1項、第2項之罪而有下列情形之一者，處6月以上5年以
下有期徒刑，得併科50萬元以下罰金：
一、侵入住宅或有人居住之建築物、船艦或隱匿其內而犯之。
二、毀越門窗、牆垣或其他安全設備而犯之。
三、攜帶兇器而犯之。
四、結夥三人以上而犯之。
五、乘火災、水災或其他災害之際而犯之。
六、在車站、港埠、航空站或其他供水、陸、空公眾運輸之舟、
    車、航空機內而犯之。
前項之未遂犯罰之。

【附件】
臺灣臺中地方檢察署檢察官起訴書
                                    110年度偵字第32450號
　　被　　　告　陳冠勲 　男　46歲（民國00年0月00日生）
　　　　　　　　　　　　住臺中市○○區○○路000○0號
　　　　　　　　　　　　國民身分證統一編號：Z000000000號
上列被告因竊盜案件，已經偵查終結，認應提起公訴，茲將犯罪
事實及證據並所犯法條分敘如下：
　　　　犯罪事實
一、陳冠勲前因竊盜等案件，經法院判處應執行有期徒刑6年2月
    、1年1月確定，上開案件經接續執行，於民國109年1月3日
    縮短刑期假釋出監，於110年6月19日縮刑期滿未撤銷假釋，
    視為執行完畢。詎陳冠勲猶不思悔改，竟意圖為自己不法之
    所有，基於竊盜之犯意，於110年8月16日凌晨4時10分許，
    見臺中市○○區○○○街00號住處鐵門下有縫隙未完全關閉，認
    有機可乘，徒手拉開鐵門侵入上開住宅內，於客廳電視櫃抽
    屜內，竊取黃太田所有現金新臺幣27,000元，得手後花用無
    存。嗣黃太田發現屋內遭竊後報警，經警循線查悉上情。
二、案經臺中市政府警察局清水分局報告偵辦。
　　　　證據並所犯法條
一、訊據被告陳冠勲對於上開犯罪事實坦承不諱，核與證人即被
    害人黃太田於警詢時證述情節大致相符；復有現場照片、監
    視錄影畫面、臺中市政府警察局清水分局刑案現場勘察報告
    等在卷可稽，足徵被告之自白與事實相符，其罪嫌堪予認定
    。
二、核被告所為，係犯刑法第321條第1項第1款侵入住宅竊盜罪
    嫌。查被告有如犯罪事實欄所載犯罪科刑執行情形，有本署
    刑案資料查註紀錄表在卷可參，其於刑之執行完畢後5年內
    ，故意再犯本件有期徒刑以上之罪，為累犯，請依刑法第47
    條第1項規定加重其刑。被告上開犯罪所得併請依刑法第38�
    �之1規定宣告沒收，於全部或一部不能沒收或不宜執行沒收
    時，請追徵其價額。至報告意旨另以：被告上開所為，另涉
    有刑法第321條第1項第2款毀越門扇竊盜罪嫌。惟查：被告
    於偵查中供稱：伊沒有用工具把鐵捲門撬開破壞，伊往上推
    就推開了等語。參以臺中市政府警察局清水分局刑案現場勘
    察報告亦載明「被害人大門無明顯遭破壞」、「鐵捲門無明
    顯遭破壞跡象」等語，可知被告並未有毀損被害人門扇之情
    形，是報告意旨容有誤會，併此指明。
三、依刑事訴訟法第251條第1項提起公訴。
　　此　致
臺灣臺中地方法院
中　　華　　民　　國　 110　　年　　10　　月　　28　　日
　　　　　　　　　　　　　　　檢　察　官  康淑芳
本件正本證明與原本無異　　　
中　　華　　民　　國　 110　　年　　11　　月　　11　　日
                              書  記  官  陳本真